【裁判字號】    92,訴,738
【裁判日期】    920528
【裁判案由】    毒品危害防制條例
【裁判全文】
臺灣板橋地方法院刑事判決                          九十二年度訴字第七三八號
    公  訴  人  臺灣板橋地方法院檢察署檢察官
    被      告  甲○○
右列被告因毒品危害防制條例案件，經檢察官提起公訴（九十一年度毒偵字第三五五
八號），及移
    主  文
甲○○連續施用第一級毒品，累犯，處有期徒刑捌月，扣案之海洛因貳小包（淨重參
點貳公克）均沒收銷燬之；又連續施用第二級毒品，累犯，處有期徒刑陸月。應執行
有期徒刑壹年，扣案之海洛因貳小包（淨重參點貳公克）均沒收銷燬之。
    事  實
一、甲○○前因毒品危害防制條例案件，於民國九十年間經本院判處有期徒刑四月確
    定，於九十年七月二十三日易科罰金執行完畢；又因施用毒品案件，經本院依檢
    察官聲請以民國八十八年度毒聲字第二四五０號裁定，送觀察、勒戒後，無繼續
    施用毒品之傾向，由臺灣板橋地方法院檢察署檢察官於八十八年四月三十日以八
    十八年度偵字第三一一四號不起訴處分書為不起訴處分在案，又因施用毒品案件
    ，經本院依檢察官聲請以八十九年毒聲字第七三七號裁定，送觀察、勒戒後，認
    有繼續施用毒品傾向，由本院以八十九年毒聲字第一九三四號裁定令入戒治處所
    施以強制戒治，於九十年四月二十五日戒治期滿；詎甲○○猶不知悔改，復基於
    施用第一級毒品海洛因之概括犯意，於九十一年七月間起，至九十二年二月二十
    七日止，連續在臺北縣三重市等地，以摻入香煙方式，施用海洛因多次，平均約
    一天施用一次；又基於施用第二級毒品安非他命之概括犯意，先於九十一年九月
    二十九日晚上十時許往前回溯九十四小時三十分內之某時點，在不詳地點，非法
    施用安非他命一次，又於九十二年二月二十八日凌晨一時四十分許往前回溯九十
    二小時三十分內之某時點，在不詳地點，非法施用安非他命一次。嗣甲○○於九
    十一年九月二十九日晚上十時許，在台北縣三重市○○○路四一五號維盛拖吊場
    內，為警查獲，並扣得其所有供施用之毒品海洛因二小包（淨重三點二公克），
    另扣得甲○○所持有與本案無涉之Ｋ他命二小包（淨重三點五公克），又於九十
    二年二月二十八日凌晨一時四十分許，在台北縣三重市○○○街二八九號之一雅
    格汽車旅館一二五室內，為警查獲甲○○與謝欣欣、林承諺、盧志男、林心怡（
    均另案偵辦）同處一室，另扣得與本案無涉之海洛因三包（淨重十二點八公克）
    、電子秤一台、分裝袋十九個、殘渣塑膠袋一個、注射針筒一支、施打後之沾血
    衛生紙一張。甲○○並於九十一年十二月十日經本院以九十一年度毒聲字第四０
    六四號裁定令入戒治處所施以強制戒治。
二、案經臺北縣警察局三重分局報請臺灣板橋地方法院檢察署檢察官偵查起訴，及移
    送併辦。
    理  由
一、訊據被告固坦承有於右揭時、地施用第一級毒品海洛因之犯行，惟矢口否認有施
    用第二級毒品安非他命之行為，辯稱：伊沒有施用安非他命云云，經查：
    （一）被告施用海洛因部分，有九十一年九月二十九日為警查扣之海洛因二小包
          足資佐證，而被告於九十一年九月二十九日及九十二年二月二十八日為警
          所採尿液經送請台灣檢驗科技股份有限公司檢驗結果，均有鴉片類陽性反
          應，亦有對照表、上開公司濫用藥物尿液檢驗報告各二份附卷可稽，被告
          上開自白與事實相符，洵堪採信。
    （二）又被告施用安非他部分，其於九十一年九月二十九日及九十二年二月二十
          八日為警所採尿液經送台灣檢驗科技股份有限公司檢驗結果，均有安非他
          命類陽性反應，有對照表、上開公司濫用藥物尿液檢驗報告各二份附卷可
          稽，則依行政院衛生署藥物食品檢驗局八十一年二月八日 (八一)藥檢壹
          字第００一一五六號函所示，安非他命經口服投與後約百分之七十於二十
          四小時內自尿中排出，約百分之九十於九十六小時內自尿中排出，由於目
          前國內尿液中安非他命之檢驗僅為鑑定其是否呈陽性反應，尚未定其含量
          ，且安非他命成分之檢出與其投與方式，投與量、個人體質、採尿時間與
          檢測儀器之精密度等諸多因素有關，因此僅憑尿液中呈安非他命陽性反應
          ，並無法確實推算吸食時間距採集時間之長短，惟依上述資料推斷，最長
          可能不會超過四日，本案被告既於九十一年九月二十九日晚上十時許及九
          十二年二月二十八日凌晨一時四十分許被警查獲，且均於同日晚上十一時
          三十分許及凌晨五時十分許採尿，則於扣除查獲至採集尿液間之不可能吸
          用之時間後，揆諸前揭說明，被告有於九十一年九月二十九日晚上十時許
          往前回溯九十四小時三十分內之某時點及九十二年二月二十八日凌晨一時
          四十分許往前回溯九十二小時三十分內之某時點，先後施用安非他命之行
          為，自堪認定。
    （三）被告因施用毒品案件，經本院依檢察官聲請以八十八年度毒聲字第二四五
          ０號裁定，送觀察、勒戒後，無繼續施用毒品之傾向，由臺灣板橋地方法
          院檢察署檢察官於八十八年四月三十日以八十八年度偵字第三一一四號不
          起訴處分書為不起訴處分在案，又因施用毒品案件，經本院依檢察官聲請
          以八十九年毒聲字第七三七號裁定，送觀察、勒戒後，認有繼續施用毒品
          傾向，由本院以八十九年毒聲字第一九三四號裁定令入戒治處所施以強制
          戒治，於九十年四月二十五日戒治期滿，有該不起訴處分書、裁定電腦列
          印本、臺灣高等法院被告全國前案紀錄表在卷可考，被告犯本件施用毒品
          之行為，復經本院於九十一年十二月十日以九十一年度毒聲字第四０六四
          號裁定令入戒治處所施以強制戒治，亦有該裁定正本附卷可憑。是本件事
          證明確，被告犯行堪以認定，應予依法論處。
二、核被告甲○○所為，係犯毒品危害防制條例第十條第一項之施用第一級毒品罪及
    同條例第十條第二項之施用第二級毒品罪。其持有海洛因及安非他命之低度行為
    ，為施用之高度行為所吸收，不另論罪。又被告先後多次施用第一級毒品海洛因
    及第二級毒品安非他命，均時間緊接，犯罪構成要件亦相同，顯係基於概括之犯
    意而為，均應依連續犯之規定論以一罪，並依法加重其刑。復查，被告曾因毒品
    危害防制條例案件，於九十年間經本院判處有期徒刑四月確定，於九十牛七月二
    十三日易科罰金執行完畢，有臺灣高等法院被告全國前案紀綠表一份可按，其於
    五年之內再犯有期徒刑以上之施用第一級毒品罪及施用第二級毒品罪，為累犯，
    均應依刑法第四十七條之規定遞加重其刑。而被告所犯前開施用第一級毒品罪及
    施用第二級毒品罪二罪間，犯意各別，構成要件互異，應予分論併罰。至檢察官
    雖以被告係於九十一年九月二十九日為警採尿前之二十六小時內某時分，施用海
    洛因一次而提起公訴，惟未經起訴之部分，與檢察官起訴之部分，被告係基於概
    括之犯意，為連續犯，屬裁判上之一罪，其一部起訴之效力及於全部，故本院自
    得併予審究。爰審酌被告前已因施用毒品，經觀察勒戒、強制戒治，旋復觸犯前
    揭二罪，惟念其犯行係戕害其自身，對社會治安尚非危害甚鉅，暨其犯罪之動機
    、目的、手段、所生危害等一切情狀，分別量處如主文所示之刑，並定其應執行
    刑，以示懲儆。又扣案之海洛因二小包（淨重三點二公克），業據被告於本院審
    理時坦承為其所有，係屬查獲之第一級毒品，不問屬於犯人與否，應依毒品危害
    防制條例第十八條第一項前段之規定宣告沒收銷燬；另九十二年二月二十八日為
    警查扣之海洛因三包（淨重十二點八公克）、電子秤一台、分裝袋十九個、殘渣
    塑膠袋一個、注射針筒一支、施打後之沾血衛生紙一張，既為被告否認為其所有
    ，而當日尚經查獲有謝欣欣、林承諺、盧志男、林心怡與被告共處一室，並無確
    切之證據足以證明上開扣案物品確與本案被告所受罪刑之宣告有何關聯，自不併
    予宣告沒收銷燬；至九十一年九月二十九日為警所另扣得之Ｋ他命二小包（淨重
    三點五公克），亦無證據證明與本件被告所犯施用第一、二級毒品犯行有關，本
    院無從宣告沒收銷燬，併此敘明。
三、檢察官移送併辦之事實，與起訴之事實，有連續犯裁判上一罪之關係，為起訴效
    力所及，是一併審理。
據上論斷，應依刑事訴訟法第二百九十九條第一項前段，毒品危害防制條例第十條第
一項、第二項、第十八條第一項前段，刑法第十一條前段、第五十六條、第四十七條
、第五十一條第五款，判決如主文。
本案經檢察官蔡顯鑫到庭執行職務
中      華      民      國    九十二    年      五      月    二十八    日
                                      臺灣板橋地方法院刑事第三庭
                                          法  官  葉  靜  芳
右正本證明與原本無異。
如不服本判決，應於判決送達後十日內，向本院提出上訴狀。
                                          書記官  陳  昭  綾
中      華      民      國    九十二    年      五      月    二十八    日
本案論罪科刑主要法條：
毒品危害防制條例第十條：
施用第一級毒品者，處六月以上五年以下有期徒刑。
施用第二級毒品者，處三年以下有期徒刑。


司法院資訊處製作；財團法人民間司法改革基金會備份。
